Images des répertoires du notaire Claude Quatremère pour l'étude II
Archives nationales de France
Images des répertoires du notaire Claude Quatremère pour l'étude II
11 Septembre 1767 - 27 septembre 1799
MC/RE/II/4, MC/RE/II/1
Etude II; Quatremère, Claude
2 registres
Archives nationales de France
Minutes et répertoires: la loi 2008-696 du 15 juillet 2008 relative aux archives a fixé à 75 ans à compter de la date de l'acte, ou à 25 ans à compter de la date du décès de l'intéressé si ce délai est plus bref, le délai de communication des minutes et répertoires des notaires; ce délai est porté à 100 ans à compter de la date de l'acte si le document se rapporte à un mineur (code du Patrimoine, articles L213-2, 4e d et 5e).
Autres documents de l'étude (dossiers de clients, comptabilité...): s'agissant d'archives privées, ces documents sont communicables selon les modalités fixées par le déposant ou le donateur.
Certains documents ne sont pas accessibles sous leur forme originale en raison de leur mauvais état de conservation.
Registres entrés aux Archives nationales en 1943.
Images des répertoires de l’étude II
Archives de l'étude II
répertoire d'officier public ministériel
- Répertoire chronologique pour la période du 11 septembre 1767 au 31 décembre 1789, 11 septembre 1767 - 31 décembre 1789; MC/RE/II/4; Un répertoire de 744 feuillets, hauteur 33 x largeur 22 cm. Un feuillet blanc au début, les feuillets n°1 à 4, 13 à 15, 57 à 64, 173, 413, 614, 708 sont en mauvais état (déchirés), il y a 3 feuillets blancs entre les feuillets 56 et 57, et 2 feuillets blancs à la fin du registre. La reliure est en mauvais état, et nécessiterait une restauration.
  Ce répertoire contient la liste chronologique des actes et présente pour chaque année et chaque mois, lisiblement mentionnés, la date de l'acte, la nature de l'acte et le nom des parties.
  Du feuillet 1 au feuillet 56: on trouve les actes datés du 14 octobre 1768 au 31 décembre 1772,
  du feuillet 57 au feuillet 63: les actes datés du 14 janvier au 20 septembre 1768.
  Les actes de ces deux premières parties sont repris dans la troisième partie qui va du 11 septembre 1767 au 31 décembre 1789.
  répertoire
  - Liste chronologique des actes pour la période du 14 janvier au 20 septembre 1768, 14 janvier - 20 septembre 1768; 57 r°-63 v°; 7 feuillets
  - Liste chronologique des actes pour la période du 14 octobre au 31 décembre 1768, 14 octobre - 31 décembre 1768; 1 r°-3 r°; 3 feuillets
  - Liste chronologique des actes pour la période du 2 janvier au 31 décembre 1769, 2 janvier - 31 décembre 1769; 3 v°-17 r°; 15 feuillets
  - Liste chronologique des actes pour la période du 2 janvier au 31 décembre 1770, 2 janvier - 31 décembre 1770; 17 v°-32 r°; 16 feuillets
  - Liste chronologique des actes pour la période du 2 janvier au 31 décembre 1771, 2 janvier - 31 décembre 1771; 32 v°-44 r°; 13 feuillets
  - Liste chronologique des actes pour la période du 2 janvier au 31 décembre 1772, 2 janvier - 31 décembre 1772; 44 v°-56 r°; 13 feuillets
  - Page de titre: "Répertoire des actes reçus par Maître Quatremere notaire à Paris depuis le 11 septembre 1767 jusqu'au 31 décembre 1789"., 64 r°; 1 feuillet
  - Liste chronologique des actes pour la période du 11 septembre au 31 décembre 1767, 11 septembre - 31 décembre 1767; 65 r°-69 v°; 5 feuillets
  - Liste chronologique des actes pour la période du 2 janvier au 31 décembre 1768, 2 janvier - 31 décembre 1768; 69 v°-87 r°; 19 feuillets
  - Liste chronologique des actes pour la période du 2 janvier au 31 décembre 1769, 2 janvier - 31 décembre 1769; 87 r°-106 v°; 20 feuillets
  - Liste chronologique des actes pour la période du 2 janvier au 31 décembre 1770, 2 janvier - 31 décembre 1770; 107 r°-129 r°; 23 feuillets
  - Liste chronologique des actes pour la période du 2 janvier au 31 décembre 1771, 2 janvier - 31 décembre 1771; 129 r°-148 r°; 20 feuillets
  - Liste chronologique des actes pour la période du 2 janvier au 31 décembre 1772, 2 janvier - 31 décembre 1772; 148 v°-167 v°; 20 feuillets
  - Liste chronologique des actes pour la période du 1er janvier au 31 décembre 1773, 1er janvier - 31 décembre 1773; 168 r°-189 r°; 22 feuillets, le feuillet n° 189 v° est blanc
  - Liste chronologique des actes pour la période du 2 janvier au 31 décembre 1774, 2 janvier - 31 décembre 1774; 190 r°-225 v°; 36 feuillets
  - Liste chronologique des actes pour la période du 2 janvier au 31 décembre 1775, 2 janvier - 31 décembre 1775; 226 r°-272 r°; 47 feuillets
    - du 2 janvier au 27 juin 1775, 2 janvier - 27 juin 1775; 226 r°-249 v°; 24 feuillets
      Entre les pages "Trente Sept" et "Trente huit" (numérotation visible à l'écran), il y a 2 pages non numérotées (du 17 au 24 mai 1775).
    - du 1er juillet au 31 décembre 1775, 1er juillet - 31 décembre 1775; 250 r°-272 r°; 23 feuillets
  - Liste chronologique des actes pour la période du 2 janvier au 31 décembre 1776, 2 janvier - 31 décembre 1776; 273 r°-311 r°; 39 feuillets. Le feuillet n° 311 v° est blanc.
  - Liste chronologique des actes pour la période du 2 janvier au 31 décembre 1777, 2 janvier - 31 décembre 1777; 312 r°-348 r°; 37 feuillets. Le feuillet n° 348 v° est blanc.
  - Liste chronologique des actes pour la période du 2 janvier au 28 décembre 1778, 2 janvier - 28 décembre 1778; 349 r°-382 v°; 34 feuillets
  - Liste chronologique des actes pour la période du 2 janvier au 31 décembre 1779, 2 janvier - 31 décembre 1779; 383 r°-420 v°; 38 feuillets
  - Liste chronologique des actes pour la période du 4 janvier au 31 décembre 1780, 4 janvier - 31 décembre 1780; 421 r°-462 r°; 42 feuillets. Le feuillet n° 462 v° est blanc.
  - Liste chronologique des actes pour la période du 2 janvier au 31 décembre 1781, 2 janvier - 31 décembre 1781; 463 r°-481 r°; 19 feuillets. Le feuillet n° 481 v° est blanc.
  - Liste chronologique des actes pour la période du 2 janvier au 31 décembre 1782, 2 janvier - 31 décembre 1782; 482 r°-516 v°; 35 feuillets
  - Liste chronologique des actes pour la période du 7 janvier au 31 décembre 1783, 7 janvier - 31 décembre 1783; 517 r°-552 v°; 36 feuillets
  - Liste chronologique des actes pour la période du 5 janvier au 31 décembre 1784, 5 janvier - 31 décembre 1784; 553 r°-587 v°; 35 feuillets
  - Liste chronologique des actes pour la période du 2 janvier au 31 décembre 1785, 2 janvier - 31 décembre 1785; 588 r°-635 r°; 48 feuillets
    - du 2 janvier au 30 juin 1785, 2 janvier - 30 juin 1785; 588 r°-613 r°; 26 feuillets
    - du 2 juillet au 31 décembre 1785, 2 juillet - 31 décembre 1785; 613 v°-635 r°; 23 feuillets
  - Liste chronologique des actes pour la période du 1er janvier au 31 décembre 1786, 1er janvier - 31 décembre 1786; 635 v°-672 r°; 37 feuillets. Le feuillet n° 672 v° est blanc.
  - Liste chronologique des actes pour la période du 1er janvier au 31 décembre 1787, 1er janvier - 31 décembre 1787; 673 r°-700 r°; 28 feuillets. Le feuillet n° 700 v° est blanc.
  - Liste chronologique des actes pour la période du 2 janvier au 29 décembre 1788, 2 janvier - 29 décembre 1788; 701 r°-729 v°; 29 feuillets
  - Liste chronologique des actes pour la période du 3 janvier au 31 décembre 1789, 3 janvier - 31 décembre 1789; 730 r°-744 r°; 15 feuillets
- Répertoire chronologique pour la période du 2 janvier 1790 au 5 vendémiaire an VIII (2 janvier 1790 - 27 septembre 1799), 2 janvier 1790 - 5 vendémiaire an VIII (2 janvier 1790 - 27 septembre 1799); MC/RE/II/1; Un répertoire de 159 feuillets faisant partie d'un registre de 374 feuillets, hauteur 37 x largeur 25 cm pour les feuillets n° 170 r° à 198 v°; hauteur 45,5 x largeur 28,5 cm pour les feuillets n° 199 r° à 232 v°; hauteur 38 x largeur 23 cm pour les feuillets n° 233 r° à 235 v°; hauteur 30 x largeur 22 cm pour les feuillets n°236 r° à 276 v°; hauteur 45 x largeur 27,5 pour les feuillets n° 277 r° à 280 v°; hauteur 45,5 x largeur 28 cm pour les feuillets n° 316 r° à 325 v°; hauteur 29,5 x largeur 22 cm pour les feuillets n° 326 r° à 344 r°, hauteur 29,5 x largeur 23 cm pour les feuillets n° 345 r° à 353 v°; hauteur 30 x largeur 22,5 cm pour le feuillet n° 354; hauteur 45 x largeur 27,5 cm pour les feuillets n° 355 r° à 361 r°; hauteur 30 x largeur 22,5 cm pour le feuillet n° 362. La reliure est fortement endommagée et nécessiterait une restauration.
  Le registre contient aussi le répertoire des notaires Antoine I Belot pour la période du 2 janvier 1683 au 3 avril 1710, et Jacques Tricard pour la période du 5 vendémiaire an VIII au 2 brumaire an XII (27 septembre 1799 - 25 octobre 1803).
  Ce répertoire contient:
  - 170 r° à 276 v°: la date, la nature de l'acte et le nom des parties,
  - 277 r° à 280 v°: le numéro des actes, la date et la dénomination des actes, les noms, prénoms et domiciles des parties, indications, situations et prix des biens et relation de l'enregistrement (dates et droits)
  - 316 r° à 362 r°: brevets du 4 février 1791 au 25 frimaire an VII, la nature de l'acte et le nom des parties, et pour 355 r° à 360 v°, le numéro des actes, la date et la dénomination des actes, les noms, prénoms et domiciles des parties, indications, situations et prix des biens et relation de l'enregistrement (dates et droits).
  - Liste chronologique des actes pour la période du 2 janvier au 31 décembre 1790, 2 janvier - 31 décembre 1790; 170 r°-185 r°; 16 feuillets
  - Liste chronologique des actes pour la période du 4 janvier au 31 décembre 1791, 4 janvier - 31 décembre 1791; 185 v°-214 v°; 30 feuillets
  - Liste chronologique des actes pour la période du 2 janvier au 31 décembre 1792, 2 janvier - 31 décembre 1792; 215 r°-232 r°; 18 feuillets. Le feuillet n°232 v° est blanc.
  - Liste chronologique des actes pour la période du 2 janvier au 21 septembre 1793, 2 janvier - 21 septembre 1793; 233 r°-241 r°; 9 feuillets. Le feuillet n°235 v° est barré.
  - Liste chronologique des actes pour la période du 1er vendémiaire au 16 frimaire an II (22 septembre - 6 décembre 1793), 1er vendémiaire - 16 frimaire an II (22 septembre - 6 décembre 1793); 241 r°-243 r°; 3 feuillets. Le feuillet n° 243 v° est blanc.
    A la fin de frimaire an II, note de Quatremère indiquant que les actes passés du 11 brumaire an II, date de son arrestation, au 16 frimaire, ont été reçus par Decaux, mais sont restés en sa possession.
    Au contraire, les actes reçus dans son étude, du 15 frimaire à la fin de fructidor an II, époque de sa libération, par divers notaires qui les ont signés, ont été gardés par ceux-ci. Tricard, premier clerc de Quatremere, déclare au Greffe du tribunal civil, le 2 vendémiaire an V, qu'il n'a été reçu dans l'étude aucun acte ni brevet du 16 frimaire an II au 28 vendémiaire an III. Brevets de Quatremère et Tricard pour les mêmes périodes.
  - Liste chronologique des actes pour la période du 28 vendémiaire au 4 ème jour complémentaire an III (19 octobre 1794 - 20 septembre 1795), 28 vendémiaire - 4 ème jour complémentaire an III (19 octobre 1794 - 20 septembre 1795); 244 r°-257 v°; 14 feuillets
    On trouve aux feuillets n° 255 à 257, quelques papiers administratifs.
  - Liste chronologique des actes pour la période du 1er vendémiaire au 5ème jour complémentaire an IV (23 septembre 1795 - 21 septembre 1796), 1er vendémiaire 5ème jour complémentaire an IV (23 septembre 1795 - 21 septembre 1796); 258 r°-266 r°; 9 feuillets, le verso du feuillet 266 est blanc.
  - Liste chronologique des actes pour la période du 5 vendémiaire au 27 fructidor an V (26 septembre 1796 - 13 septembre 1797), 5 vendémiaire - 27 fructidor an V (26 septembre 1796 - 13 septembre 1797); 267 r°-271 r°; 5 feuillets, les versos des feuillets 269 et 271 sont blancs.
    le recto du feuillet 269 est un papier administratif.
  - Liste chronologique des actes pour la période du 2 vendémiaire au 26 fructidor an VI (23 septembre 1797 - 12 septembre 1798), 2 vendémiaire - 26 fructidor an VI (23 septembre 1797 - 12 septembre 1798); 272 r°-275 r°; 4 feuillets
    Le recto du feuillet 275 est un papier administratif, le verso est blanc.
  - Liste chronologique des actes pour la période du 2 vendémiaire au 4 ème jour complémentaire an VII (23 septembre 1798 - 20 septembre 1799), 2 vendémiaire - 4 ème jour complémentaire an VII (23 septembre 1798 - 20 septembre 1799); 276 r°-281 r°; 6 feuillets
    le recto du feuillet 281 est un papier administratif, le verso est blanc.
  - Liste chronologique des actes pour la période du 2 vendémiaire au 5 vendémiaire an VIII (24 septembre - 27 septembre 1799), 2 vendémiaire - 5 vendémiaire an VIII (24 septembre - 27 septembre 1799); 282 r°-282 r°; 1 feuillet
  - Liste chronologique des brevets pour la période du 4 février au 31 décembre 1791, 4 février - 31 décembre 1791; 316 r°-319 r°; 4 feuillets, le verso du feuillet 319 est barré.
  - Liste chronologique des brevets pour la période du 2 janvier au 31 décembre 1792, 2 janvier - 31 décembre 1792; 320 r°-325 v°; 6 feuillets
  - Liste chronologique des brevets pour la période du 4 janvier au 27 octobre 1793, 4 janvier - 27 octobre 1793; 326 r°-331 v°; 6 feuillets
  - Liste chronologique des brevets pour la période du 4 brumaire au 14 frimaire an II (25 octobre - 4 décembre 1793), 4 brumaire - 14 frimaire an II (25 octobre - 4 décembre 1793); 331 v°-332 v°; 2 feuillets
    A la fin de frimaire an II, note de Quatremère indiquant que les actes du 11 brumaire an II, date de son arrestation, au 16 frimaire, ont été reçus par Decaux, mais sont restés en sa possession.
    Au contraire, les actes reçus dans son étude, du 15 frimaire à la fin de fructidor an II, époque de sa libération, par divers notaires qui les ont signés, ont été gardés par ceux-ci. Tricard, premier clerc de Quatremère, déclare au Greffe du tribunal civil, le 2 vendémiaire an V, qu'il n'a été reçu dans l'étude aucun acte ni brevet du 16 frimaire an II au 28 vendémiaire an III. Brevets de Quatremère et Tricard pour les mêmes périodes.
  - Liste chronologique des brevets pour la période du 28 vendémiaire au 3ème jour complémentaire an III (19 octobre 1794 - 19 septembre 1795), 28 vendémiaire - 3ème jour complémentaire an III (19 octobre 1794 - 19 septembre 1795); 333 r°-339 r°; 7 feuillets, le verso du feuillet 339 est blanc.
  - Liste chronologique des brevets pour la période du 1er vendémiaire au 5ème jour complémentaire an IV (23 septembre 1795 - 21 septembre 1796), 1er vendémiaire - 5ème jour complémentaire an IV (23 septembre 1795 - 21 septembre 1796); 340 r°-344 r°; 5 feuillets, le verso du feuillet 344 est blanc.
  - Liste chronologique des brevets pour la période du 9 vendémiaire au 29 fructidor an V (30 septembre 1796 - 15 septembre 1797), 9 vendémiaire - 29 fructidor an V (30 septembre 1796 - 15 septembre 1797); 345 r°-349 v°; 5 feuillets
    Le recto du feuillet 347 est un papier administratif, le verso est blanc.
  - Liste chronologique des brevets pour la période du 7 vendémiaire au 4ème jour complémentaire an VI (28 septembre 1797 - 20 septembre 1798), 7 vendémiaire - 4ème jour complémentaire an VI (28 septembre 1797 - 20 septembre 1798); 350 r°-353 v°; 4 feuillets
  - Liste chronologique des brevets pour la période du 4 vendémiaire au 28 fructidor an VII (25 septembre 1798 - 14 septembre 1799), 4 vendémiaire - 28 fructidor an VII (25 septembre 1798 - 14 septembre 1799); 354 r°-362 r°; 9 feuillets
    Les feuillets 358 r° à 359 r° sont des papiers administratifs, les versos des feuillets 359, 361 et 362 sont blancs, la suite de frimaire an VII se trouve au recto du feuillet 362.